【裁判字號】    90,易,475
【裁判日期】    900615
【裁判案由】    賭博
【裁判全文】
臺灣嘉義地方法院刑事判決                            九十年度易字第四七五號
    公  訴  人  臺灣嘉義地方法院檢察署檢察官
    被      告  甲○○
右列被告因賭博案件，經檢察官提起公訴 (九十年度偵字第二一一一號)，本院判決
如左：
    主  文
甲○○連續意圖營利，聚眾賭博，處有期徒刑陸月，如易科罰金，以參佰元折算壹日
。
扣案六合彩簽單伍張，沒收。
    事  實
一、甲○○意圖營利，並基於概括之犯意聯絡，自民國九十年三月一日起，至九十年
    三月廿二日止，先後在位於嘉義市○○里○○○路六七八號住處之「新民洗衣店
    」，提供該公眾得出入之場所為賭博場所，而聚集黃增安等不特定多數人參與「
    六合彩」賭博（黃增安部分業經檢察官職權不起訴處分）。以港式「二星」、「
    三星」、「四星」等三種方式供賭客簽賭，約定如附表所示方式賭博財物。嗣於
    九十年三月廿七日下午五時十分許，經警持搜索票在上址當場查獲甲○○所有供
    賭博所用六合彩簽單五張。
二、案經嘉義市警察局第一分局報告臺灣嘉義地方法院檢察署檢察官偵查起訴。
    理  由
一、右揭犯罪事實，業據被告甲○○警訊、本院審理時坦承：我自己有做組頭、有經
    營二星、三星、四星六合彩等情不諱（警訊卷第二至四頁、審判卷第十三頁），
    復經證人即賭客黃增安於偵查中證稱：自八十九年一、二月間開始簽，大部分都
    是到他（指甲○○）洗衣店後方簽的，有時打電話．．．以前我朋友有在經營時
    ，甲○○曾託我幫他簽過，後來我朋友沒有經營後，我大部分都去甲○○那邊簽
    （偵卷第廿九頁），復有搜索扣押證明筆錄、扣押書各一份在卷可證。次查，被
    告雖於偵查中及本院調查中否認有經六合彩犯行，辯稱：在警訊時的自白是因為
    害怕才承認的（偵查卷第十五頁），惟被告於警訊時之自白係出於任意性為之，
    業經證人即承辦本案之嘉義市警察局第一分局警官羅吉雄於偵查中證述明確，並
    提出警訊錄音帶一捲為證；該錄音帶經臺灣嘉義地方法院檢察署檢察官勘驗結果
    ，錄音帶內容係以一問一答方式回答問題，坦承於九十年三月一日起至同年三月
    廿二日止，共經營七期六合彩賭博等情，此有勘驗筆錄一份在卷可參（偵卷第卅
    一頁），況被告已於本院審理時坦承不諱，是被告於警訊時之自白應任意性及真
    實性，被告辯以警訊筆錄係因害怕而供述云云，自不足採信；此外，另扣有簽單
    五張在卷可稽，足認被告自白與事實相符，綜上，本件事證明確，被告前開犯行
    洵堪認定。
二、核被告甲○○所為，係犯刑法第二百六十八條之意圖營利，供給賭博場所及聚眾
    賭博罪，與同法第二百六十六條第一項前段之在公眾得出入之場所賭博財物罪。
    。被告於當期香港六合彩開獎前之多次接續行為，均係當次意圖營利，供給賭博
    場所及意圖營利，聚眾賭博，與在公眾得出入之場所賭博財物犯行之一部行為。
    而於每期開獎前接續行為中之意圖營利，供給賭博場所及意圖營利，聚眾賭博，
    與在公眾得出入之場所賭博財物，均係基於一個賭博犯意之決定，以達成同一犯
    罪之各個舉動，為一行為觸犯前開三罪名，屬想像競合犯，應依刑法第五十五條
    前段規定，從情節較重之意圖營利，聚眾賭博罪處斷。又被告所犯上開三罪，時
    間緊接，犯罪構成要件相同，顯係基於概括犯意反覆為之，為連續犯，應依刑法
    第五十六條規定論以一罪，並加重其刑。爰審酌被告無不良之素行紀錄，惟經營
    六合彩賭博，供人簽賭財物，以從中獲取不法利益，助長社會僥倖心理，使人廢
    時失業，易趨於遊惰，影響正常之社會經濟活動暨被告犯後承認犯行之態度等一
    切情狀，量處如主文所示之刑，並諭知易科罰金之折算標準，以示懲儆。扣案六
    合彩簽單五張，係被告所有，業據其自白在卷，且係供賭博犯罪所用之物，應依
    刑法第三十八條第一項第二款併予宣告沒收。
三、另公訴人雖認被告係自八十九年一、二月間迄九十年三月一日以前之此部分期間
    ，涉有上開賭博犯行，惟此部分期間除證人黃增安之證述外，尚乏其據，且與被
    告於警訊、本院審理時之自白不符，此外復查無其它積極證據足資證明，本應另
    為無罪之諭知，惟與前開成罪部分有連續犯之裁判上一罪關係，自無庸另為無罪
    之諭知，併此敘明。
據上論斷，應依刑事訴訟法第二百九十九條第一項前段，刑法第五十六條、第二百六
十六條第一項前段、第二百六十八條、第五十五條前段、第四十一條第一項、第三十
八條第一項第二款，罰金罰鍰提高標準條例第一條前段、第二條，判決如主文。
本案經檢察官陳連發到庭執行職務。
中      華      民      國    九十      年      六      月     十五     日
                              臺灣嘉義地方法院刑事第三庭
                                  法  官  蔡  廷  宜
右正本證明與原本無異。
如不服本判決，應於判決送達後十日內向本院提出上訴狀( 應附繕本 )。
中      華      民      國  九十      年      六      月     十五     日
                                  書記官  尹  玉  琪
附錄本案論罪科刑法條全文：
刑法第二百六十六條
在公共場所或公眾得出入之場所賭博財物者，處一千元以下罰金，但以供人暫時娛樂
之物為賭博者，不在此限。
當場賭博之器具與在賭檯或兌換籌碼處之財物，不問屬於犯人與否，沒收之。
刑法第二百六十八條
意圖營利，供給賭博場所或聚眾賭博者，處三年以下有期徒刑，得併科三千元以下罰
金。
附表一：
┌───┬─────┬─────────────────────────┐
│編  號│俗      稱│    賭      博      方      式                    │
├───┼─────┼─────────────────────────┤
│  一  │港式對對碰│設Ｏ一至四十七之二位數號碼四十七個，每支簽選兩個號│
│      │（港式雙星│碼，直接核對每週二、四香港六合彩開獎六個號碼中之兩│
│      │）        │個為中獎，賭客簽一支賭資新台幣（下同）十元至一百元│
│      │          │，簽中者由甲○○給付五十三倍之彩金，未簽中者，賭資│
│      │          │悉歸甲○○所有。                                  │
├───┼─────┼─────────────────────────┤
│  二  │港式三星  │設Ｏ一至四十七之二位數號碼四十七個，每支簽選三個號│
│      │          │碼，直接核對每週二、四香港六合彩開獎六個號碼中之三│
│      │          │個始為中獎，賭客簽一支賭資十元至一百元，簽中者由林│
│      │          │宗佑給付五百三十倍之彩金，未簽中者，賭資悉歸甲○○│
│      │          │所有。                                            │
├───┼─────┼─────────────────────────┤
│  三  │港式四星  │設Ｏ一至四十七之二位數號碼四十七個，每支簽選四個號│
│      │          │碼，直接核對每週二、四香港六合彩開獎六個號碼中之四│
│      │          │個始為中獎，賭客每簽一支賭資十元至一百元，簽中者由│
│      │          │甲○○給付六千五百倍彩金，未簽中者，賭資歸甲○○所│
│      │          │有。                                              │
└───┴─────┴─────────────────────────┘


司法院資訊處製作；財團法人民間司法改革基金會備份。
